臺灣雲林地方法院刑事判決　　　　　　　 95年度訴字第754號
公　訴　人　臺灣雲林地方法院檢察署檢察官
被　　　告　甲○○
　　　　　　　　　　國民
　　　　　　　　　　　樓之6.
上列被告因違反毒品危害防制條例案件，經檢察官提起公訴（95
年度毒偵字第898 號），被告就被訴事實為有罪之陳述，經本院
合議庭認為適當後，裁定由受命法官獨任進行簡式審判程序，判
決如下：
    主      文
甲○○施用第一級毒品，處有期徒刑捌月；又施用第二級毒品，
處有期徒刑肆月，扣案之吸食器壹組及燈泡壹個均沒收之。應執
行有期徒刑拾月，扣案之吸食器壹組及燈泡壹個均沒收之。
    事實及理由
一、犯罪事實：
    甲○○前因施用毒品案件，經觀察、勒戒後，認無繼續施用
    毒品之傾向，由臺灣雲林地方法院檢察署檢察官於民國93年
    4 月8 日以93年度毒偵字第248 號為不起訴處分確定，並於
    同日釋放出所。詎其猶不思悔改，在觀察、勒戒執行完畢釋
    放後5 年內，於95年6 月25日，在雲林縣虎尾鎮○○里○○
    路121 巷1 號2 樓之6 住處，以將第一級毒品海洛因（下稱
    海洛因）摻入香菸中點火而吸食之方式，施用海洛因1 次；
    另於同日，在上開住處，以將第二級毒品甲基安非他命（下
    稱甲基安非他命）置於燈泡內，以火燒烤使之產生白色煙霧
    ，再以吸食器過濾後吸食其煙之方式，施用甲基安非他命1
    次。嗣為警於95年6 月27日23時30分許，甲○○駕車行經雲
    林縣斗六市○○路與長安北路口時，為警盤查當場查獲其持
    有其持有吸食器1 組及燈泡1 個等物，翌日經其同意採集其
    尿液送驗，檢出毒品嗎啡及甲基安非他命之陽性反應。
二、認定事實所憑證據及理由：
    (一)本件被告所犯毒品危害防制條例第10條第1 項、第2 項施
      用第一、二級毒品罪，係死刑、無期徒刑、最輕本刑為3
      年以上有期徒刑以外之罪，其於準備程序就前揭被訴事實
      為有罪之陳述，經受命法官告知簡式審判程序之旨，並聽
      取其與公訴人之意見後，本院合議庭裁定由受命法官獨任
      進行簡式審判程序，是本件之證據調查，依刑事訴訟法第
      273 條之2 規定，不受同法第159 條第1 項、第161 條之
      2 、第161 條之3 、第163 條之1 及第164 條至第170 條
      規定之限制，合先敘明。
    (二)證據名稱及證據資料：
      1.雲林縣警察局斗六分局查獲煙毒、麻管嫌犯尿液送檢真
        實姓名對照表及詮折科技股份有限公司濫用藥物尿液檢
        驗報告各1 份。證明：被告於95年6 月28日採驗尿液，
        檢驗結果呈毒品嗎啡及甲基安非他命之陽性反應。
      2.扣案之吸食器l 組及燈泡1 個。證明：被告以扣案之吸
        食器l 組及燈泡1 個施用甲基安非他命之事實。
      3.臺灣雲林地法院檢察署刑案資料查註紀錄表1 份、全國
        施用毒品案件紀錄表1 份、法務部全國檢察官線上查詢
        刑案人犯在監所最新資料報表1 份、臺灣雲林地方法院
        檢察署不起訴處分書1 份。證明：被告於觀察、勒戒執
        行完畢釋放後，5 年內再犯施用毒品罪嫌。
      4.被告於本院審理時坦承上開犯罪事實。
      被告之自白與相關證據均相符合，本件事證明確，被告之
      犯行應堪認定。
三、論罪科刑之理由：
    (一)行為後法律有變更者，適用行為時之法律。但行為後之法
      律有利於行為人者，適用最有利於行為人之法律，修正後
      刑法第2 條第1 項定有明文。被告行為後，刑法業於94年
      1 月7 日修正，於94年2 月2 日公布，並於95年7 月1 日
      施行。是本件被告行為後，法律已有變更。又參酌最高法
      院95年5 月23日第8 次刑事庭會議決議，修正後刑法第2
      條第1 項之規定，係規範行為後法律變更所生新舊法律比
      較適用之準據法，於修正後刑法施行後，應適用修正後刑
      法第2 條第1 項之規定，綜其全部罪刑之結果，而為「從
      舊從輕」之比較。本案關於新舊法比較及法律之適用，均
      詳如附表所示。本件經綜合比較結果，應適用修正前之刑
      法。
    (二)被告所為，係犯毒品危害防制條例第10條第1 項之施用第
      一級毒品罪及同條第2 項施用第二級毒品罪。被告持有海
      洛因及甲基安非他命之低度行為，分別為施用毒品之高度
      行為所吸收，均不另論罪。
    (三)被告所犯上開二罪，犯意各別，罪名互殊，應分論併罰之
      。
    (四)本院審酌被告前經觀察、勒戒執行完畢後，仍再施用第一
      、二級毒品，顯未習得教訓，依賴毒品甚深，自制力亦甚
      為薄弱，被告於本院審理時逃亡，經通緝到案，逃亡期間
      復於96年3 月4 日再施用海洛因、甲基安非他命，業據被
      告供述明確，實難認被告有戒除毒癮之決心，並考以動機
      、智識程度、方法、手段，犯後坦承犯行，態度尚稱良好
      等一切情狀，各量處如主文所示之刑，並定其應執行刑。
    (五)扣案之吸食器l 組及燈泡1 個，為被告所有，供其施用甲
      基安非他命所用之物，應依修正前刑法第38條第1 項第2
      款宣告沒收之。
四、應適用之法條：
    依刑事訴訟法第273 條之1 第1 項、第299 條第1 項前段，
    毒品危害防制條例第10條第1 項、第2 項，刑法第11條前段
    、第2 條第1 項前段、第38條第1 項第2 款（修正前）、第
    51 條 第5 款（修正前），判決如主文。
中　　華　　民　　國　　96　　年　3　　　月　30　　　日
                  刑事第五庭    法  官　楊　欣　怡
以上正本證明與原本無異。
如不服本判決，應於判決收受後10日內，向本院提出上訴狀（須
附繕本）。
                                書記官　洪　秀　虹
中　　華　　民　　國　　96　　年　　3 　　月　　30　　日
附錄法條：
毒品危害防制條例第10條
施用第一級毒品者，處六月以上五年以下有期徒刑。
施用第二級毒品者，處三年以下有期徒刑。
附表：
┌────────┬────────┬──────┬─────────┐
│法        條    │修正前規定      │修正後規定  │新舊法之適用      │
├────────┼────────┼──────┼─────────┤
│刑法第38條第1項 │供犯罪所用或犯罪│供犯罪所用或│僅作定義修正，使適│
│第2款、第2項    │預備之物，以屬於│犯罪預備之物│用更為明確，非法律│
│供犯罪所用或犯罪│犯人者為限，得沒│，以屬於犯罪│變更，自不生新舊法│
│預備之物沒收    │收之。但有特別規│行為人者為限│比較問題，無現行刑│
│                │定者，依其規定。│，得沒收之。│法第2 條第1 項之適│
│                │                │但有特別規定│用，且從刑附屬於主│
│                │                │者，依其規定│刑，除法律有特別規│
│                │                │。          │定者外，依主刑所適│
│                │                │            │用之法律（最高法院│
│                │                │            │95年度第8 次刑事庭│
│                │                │            │會議決議參照），故│
│                │                │            │本件應適用修正前刑│
│                │                │            │法。              │
├────────┼────────┼──────┼─────────┤
│刑法第51條第5款 │宣告多數有期徒刑│宣告多數有期│(一)適用修正前刑法。│
│數罪併罰定應執行│者，於各刑中之最│徒刑者，於各│(二)修正後刑法第51條│
│刑              │長期以上，各刑合│刑中之最長期│  第5 款規定並非較│
│                │併之刑期以下，定│以上，各刑合│  有利於被告，仍應│
│                │其刑期。但不得逾│併之刑期以下│  依刑法第2 條第1 │
│                │20年。          │，定其刑期。│  項前段規定適用行│
│                │                │但不得逾30年│  為時法律即修正前│
│                │                │。          │  刑法第51條第5 款│
│                │                │            │  規定定其應執行之│
│                │                │            │  刑。            │
└────────┴────────┴──────┴─────────┘
